【裁判字號】    98,審司,397
【裁判日期】    980630
【裁判案由】    選派清算人
【裁判全文】
臺灣臺北地方法院民事裁定             98年度審司字第397號
聲  請  人  第一商業銀行股份有限公司
法定代理人  甲○○
代  理  人  乙○○
相  對  人  優爾電子工業有限公司
法定代理人  曾智群律師
上列聲請人聲請為相對人優爾電子工業有限公司選派清算人，本
院裁定如下：
    主  文
選派曾智群律師（住臺北市○○○路○段二十一號十一樓）為優
爾電子工業有限公司（公司統一編號為00000000）之清
算人。
聲請程序費用新臺幣壹仟元由優爾電子工業有限公司負擔。
    理  由
一、按解散之公司，除因合併、破產而解散者外，應行清算，公
    司法第24條定有明文。又無限公司之清算，以全體股東為清
    算人。股東中有死亡者，清算事務由其繼承人行之；繼承人
    有數人時，應由繼承人互推一人行之。如不能依公司法第79
    條規定定其清算人時，法院得因利害關係人之聲請，選派清
    算人，公司法第79條、第80條、第81條分別定有明文。上開
    規定於有限公司之清算程序準用之，則為同法第113 條所明
    定。
二、聲請意旨略以：相對人優爾電子工業有限公司（下稱優爾公
    司）向聲請人借款後未依約償還，尚積欠聲請人新臺幣（下
    同）15,889,943元及其利息、違約金，因該公司唯一股東兼
    董事陳曄玄已於民國97年2 月8 日死亡，優爾公司股東人數
    已不足法定最低人數，依公司法第71條第1 項第4 款規定應
    為解散，解散之公司應行清算程序，惟陳曄玄之法定繼承人
    均已拋棄繼承，親屬會議亦未於一個月內選任遺產管理人，
    復無其他股東可任清算人，致聲請人欲對之主張權利存有困
    難，茲以利害關係人身分，依公司法第113 條準用同法第81
    條規定聲請選派優爾公司之清算人等語。
三、經查，相對人優爾公司業已經經濟部命令解散，有公司登記
    資料查詢在卷可稽，又相對人之唯一股東陳曄玄已於97年2
    月8 日死亡，其法定繼承人陳怡誠、李阿寶、陳有福、陳麗
    雲、陳星若均已依法拋棄繼承等情，業據聲請人提出相對人
    公司設立登記表、臺灣士林地方法院家事法庭函、繼承系統
    表等件為證，堪信為真。是為處理優爾公司之未了結事務，
    以儘速消滅其法人格，聲請人聲請為優爾公司選派清算人，
    於法並無不合，聲請人推薦曾智群律師為該公司之清算人。
    查曾智群現為律師，其事務所所在地在臺北市中正區，堪認
    其具有清算人之專業智識，亦便於處理優爾公司之清算事務
    ，此有曾智群律師同意書在卷可憑，茲選派曾智群律師擔任
    相對人優爾公司之清算人應屬適當。
四、依非訟事件法第24條第1 項、第175 條第3 項，裁定如主文
    。
中    華    民    國    98    年    6     月    30    日
                  民事第六庭    法  官  張松鈞
以上正本係照原本作成。
如對本裁定抗告，須於裁定送達後10日內向本院提出抗告狀，並
繳納抗告費新臺幣1,000元。
中    華    民    國    98    年    6    月    30    日
                                書記官  賴敏慧


司法院資訊處製作；財團法人民間司法改革基金會備份。
